【裁判字號】    98,中交簡上,69
【裁判日期】    980505
【裁判案由】    過失傷害
【裁判全文】
臺灣臺中地方法院刑事判決          98年度中交簡上字第69號
上  訴  人
即  被  告  丙○○
上列上訴人因過失傷害案件，不服本院臺中簡易庭97年度中交簡
字第2607號中華民國97年12月8日第一審簡易判決（聲請簡易判
決處刑案號：97年度偵字第20924號）提起上訴，本院管轄之第
二審合議庭判決如下：
    主    文
上訴駁回。
丙○○緩刑貳年。
    事    實
一、丙○○於民國97年4月9日下午5時15分許，在其位於臺中市
    南屯區麗水巷5之9號居所，原應注意其所飼養之狗倘未以狗
    籠管制或以繩索拴住，若衝出馬路，將有可能導致路過之汽
    、機車閃避不及而發生車禍事故。且當時並無不能注意之情
    形，竟疏於注意，在未以繩索拴住之情形下，貿然將其所飼
    養之狗從狗籠中釋放出來，該狗並迅即衝出麗水巷，適有甲
    ○○騎乘車號AL3-598號重型機車，沿臺中市南屯區麗水巷
    由南往北方向行駛，行經麗水巷5之9號門前，見丙○○所飼
    養之狗衝出路面，一時閃避不及而撞上該狗，致人車倒地，
    甲○○並因此受有頭部外傷合併腦挫傷、右額頭皮撕裂傷及
    擦傷等傷害。
二、案經甲○○訴由臺中市警察局第四分局報告臺灣臺中地方法
    院檢察署檢察官偵查後，聲請簡易判決處刑。
    理    由
一、上開犯罪事實，業據被告丙○○於本院審理時坦承不諱，核
    與告訴人甲○○於警詢時指述之情節相符，並有道路交通事
    故調查報告表1份、事故現場圖1份、事故現場照片15張及中
    山醫學大學附設醫院所出具之診斷證明書1份等在卷可稽，
    足徵被告自白與事實相符。本件事證明確，被告上開犯行洵
    堪認定，應依法論科。
二、核被告所為，係犯刑法第284條第1項前段之過失傷害罪。原
    審適用刑法第284條第1項前段、第41條第1項前段、刑法施
    行法第1條之1第1項、第2項前段規定，判處被告拘役50日，
    並諭知易科罰金之折算標準，經核其認事用法皆無違誤，量
    刑亦屬妥適。上訴意旨以告訴人甲○○亦未遵守道路安全速
    限為由提起上訴，惟查本件告訴人甲○○之受傷，與被告疏
    縱其狗在道路上奔跑之過失行為有相當因果關係，不論告訴
    人甲○○是否遵守道路安全速限行駛，對於被告之過失犯行
    均不生影響。被告上訴為無理由，應予駁回。惟被告未曾因
    故意犯罪受有期徒刑以上刑之宣告，有臺灣高等法院被告前
    案紀錄表在卷可稽，其素行尚佳，而因一時失慮，致罹刑章
    ，犯罪後已坦承犯行，並與告訴人甲○○達成和解，此有本
    院98年2月24日98年度中調字第345號調解程序筆錄在卷可稽
    ，被告經此次科刑教訓，當知所警惕，信無再犯之虞，本院
    認所宣告之刑，以暫不執行為適當，爰依刑法第74條第1項
    第1款規定，併予宣告緩刑2年，以勵自新。
據上論斷，應依刑事訴訟法第455條之1第1項、第3項、第368條
，刑法第74條第1項第1款，判決如主文。
本案經檢察官乙○○到庭執行職務。
中    華    民    國    98    年      5    月    5    日
                刑事第十五庭  審判長法  官  巫淑芳
                                    法  官  劉麗瑛
                                    法  官  戴嘉慧
以上正本證明與原本無異。
本件不得上訴。
                                    書記官  劉晴芬
中    華    民    國    98    年     5     月    5    日
【附錄論罪科刑法條】
中華民國刑法第284條
（過失傷害罪）
因過失傷害人者，處6月以下有期徒刑、拘役或5百元以下罰金，
致重傷者，處1年以下有期徒刑、拘役或5百元以下罰金。
從事業務之人，因業務上之過失傷害人者，處1年以下有期徒刑
、拘役或1千元以下罰金，致重傷者，處3年以下有期徒刑、拘役
或2千元以下罰金。


司法院資訊處製作；財團法人民間司法改革基金會備份。
